【裁判字號】    90,訴,321
【裁判日期】    900928
【裁判案由】    毒品危害防制條例
【裁判全文】
台灣彰化地方法院刑事判決                            九十年度訴字第三二一號
    公  訴  人  臺灣彰化地方法院檢察署檢察官
    被      告  甲○○
    選任辯護人  楊振芳律師
右列被告因違反毒品危害防制條例案件，經檢察官提起公訴（九十年毒偵字第七十七
號）以及移送併案審理（九十年毒偵字第三六０一號），本院判決如左：
    主  文
甲○○連續施用第一級毒品，處有期徒刑捌月，扣案之毒品海洛因貳包（驗餘總淨重
拾參點參玖公克）以及摻有毒品海洛因煙草壹包均沒收銷燬之；又連續施用第二級毒
品，處有期徒刑伍月，扣案之毒品安非他命壹包（毛重壹點伍公克）沒收銷燬之；應
執行有期徒刑拾壹月，扣案之毒品海洛因貳包（驗餘總淨重拾參點參玖公克）、摻有
毒品海洛因煙草壹包及毒品安非他命壹包（毛重壹點伍公克）沒收銷燬之。
    事  實
一、甲○○曾有麻藥前科二次（均未構成累犯）。嗣復因施用第一、二級毒品案件，
    經本院以八十八年毒聲字第二一八六號裁定送觀察、勒戒後，認有繼續施用毒品
    之傾向，經本法院以八十八年度毒聲字第二三九八號裁定令入戒治處所施以強制
    戒治，並送台灣雲林戒治所強制戒治屆滿三月後，其成效評鑑合格，無繼續戒治
    必要，乃由本院以八十八年度毒聲字第五一五三號裁定停止戒治，所餘戒治期間
    ，付保護管束，於八十九年六月十日交付保護管束期滿，由台灣彰化地方法院檢
    察署檢察官於八十九年七月五日以八十九年度戒毒偵字第七一三、七一四、七一
    五、七一六號為不起訴處分確定。詎仍不知悔改，復基於概括之犯意，於八十九
    年九月中旬某日起至九十年八月二十四日止，在其彰化縣埔心鄉○○村○○路○
    段三九一號住處等地，以摻香煙吸食之方式，連續施用第一級毒品海洛因多次；
    復另行起意，並基於概括之犯意，自八十九年九月中日起至九十年八月二十四日
    止，在其上址住處等地，將安非他命置於玻璃球管內，下以火燒烤之方式，連續
    施用第二級毒品安非他命多次。迄於八十九年十月二十一日晚間九時三十分許，
    在台中縣清水鎮鎮○路二十二號，為警查獲；復於九十年八月二十四日凌晨四時
    許，在彰化縣員林鎮○○里○○街八十八巷五號十一樓之二，為警再度查獲，並
    扣得其所有第一級毒品海洛因二包（驗餘總淨重十三．三九公克）、摻有毒品海
    洛因煙草一包及毒品安非他命一包（毛重一．五公克）。嗣經本院以九十年度毒
    聲字第一九八號裁定令入戒治所施以強制戒治一年。
二、案經台中縣警察局清水分局報由台灣台中地方法院檢察署呈請台灣高等法院台中
    分院檢察署令轉台灣彰化地方法院檢察署檢察官偵查起訴暨彰化縣警察局員林分
    局報請台灣彰化地方法院檢察署檢察官移由本院併案審理。
    理  由
一、右揭事實，業據被告於本院審理時供承不諱，且被告先後二次為警查獲時所採之
    尿水經送驗結果，亦發現確均呈嗎啡及甲基安非他命之陽性反應，此有台中縣衛
    生局所出具檢驗尿水報告書以及彰化縣衛生局所出具之煙毒尿液檢驗成績書各一
    紙附卷可稽，又被告所有之白色粉末二包，確屬第一級毒品海洛因，復有法務部
    調查局檢驗通知書一紙在卷足憑，此外，並有如主文所示之物扣案可資佐證，其
    自白核與事實相符。又被告前因施用第一、二級毒品案件，經送觀察、勒戒後，
    認有繼續施用毒品之傾向，經本法院以八十八年度毒聲字第二三九八號裁定令入
    戒治處所施以強制戒治，並送台灣雲林戒治所強制戒治屆滿三月後，其成效評鑑
    合格，無繼續戒治必要，乃由本院以八十八年度毒聲字第五一五三號裁定停止戒
    治，所餘戒治期間，付保護管束，於八十九年六月十日交付保護管束期滿，由台
    灣彰化地方法院檢察署檢察官於八十九年七月五日以八十九年度戒毒偵字第七一
    三、七一四、七一五、七一六號為不起訴處分確定，有該不起訴處分書一份在卷
    足憑，嗣其於五年內再犯毒品危害防制條例第十條之罪，經本院以九十年度毒聲
    字第一九八號裁定令入戒治所施以強制戒治一年。被告犯罪事證明確，其前開犯
    行洵堪認定，應依法論科。
二、核被告所為，係犯毒品危害防制條例第十條第一、二項之罪。其於施用毒品前後
    持有海洛因、甲基安非他命之低度行為，應為施用之高度行為所吸收，不另論罪
    。被告先後多次施用海洛因及安非他命之犯行，時間緊接，所犯構成要件相同之
    罪名，顯係基於概括犯意反覆為之，均為連續犯，依法應論以一罪，並加重其刑
    。被告所犯上開二罪，犯意各別，行為互殊，應分論併罰之。另被告自八十九年
    九月中旬某日起九十同年八月二十四日止（八十九年十月二十一日部分除外），
    施用毒品海洛因及施用毒品甲基安非他命之犯行，與公訴人起訴部分有連續犯之
    裁判上一罪關係，本院自得一併審究，附此敘明。爰審酌被告品行、智識程度、
    犯罪之動機，所生危害及犯罪後態度等一切情狀，分別量處如主文所示之刑，並
    定其應執行之刑，以示儆懲。扣案之第一級毒品海洛因二包（驗餘總淨重十三．
    三九公克）、第二級毒品安非他命一包（毛重一．五公克）皆為毒品，以及摻有
    海洛因煙草一包，因海洛因與煙草已無法析離，故視同第一級毒品，均應沒收銷
    燬之。
據上論斷，應依刑事訴訟法第二百九十九條第一項前段，毒品危害防制條例第十條第
一項、第二項、第十八條第一項前段，刑法第十一條前段、第五十六條、第五十一條
第五款，判決如主文。
本案經檢察官詹昭書到庭執行職務。
中      華      民      國    九十      年      九      月    二十八    日
                                     臺灣彰化地方法院刑事第二庭
                                         法      官  康  弼  周
右正本證明與原本無異。
如不服本判決，應於判決送達後十日內向本院提出上訴狀( 須附繕本 )。
                                         法院書記官  莊  金  屏
中      華      民      國    九十      年      十      月      三      日
毒品危害防制條例第十條：
施用第一級毒品者，處六月以上五年以下有期徒刑。
施用第二級毒品者，處三年以下有期徒刑。


司法院資訊處製作；財團法人民間司法改革基金會備份。
